【裁判字號】    97,易,118
【裁判日期】    970604
【裁判案由】    違反家庭暴力防治法
【裁判全文】
臺灣臺南地方法院刑事判決               97年度易字第118號
公  訴  人  臺灣臺南地方法院檢察署檢察官
被      告  丙○○
                        住臺.
                        居臺.
上列被告因違反家庭暴力防治法案件，經檢察官提起公訴（97年
度偵字第1451號），本院判決如下：
    主  文
丙○○違反法院依家庭暴力防治法第十四條第一項所為之禁止騷
擾之行為之民事通常保護令裁定，處拘役參拾日，如易科罰金，
以新臺幣壹仟元折算壹日。
    事  實
一、丙○○與甲○○原為配偶關係（嗣於民國97年1月10日離婚
    ），其二人間具有家庭暴力防治法第3條第1款所定之家庭成
    員關係，丙○○曾經本院於民國96年6月13日以96年度家護
    字第233號民事通常保護令裁定令其不得對甲○○實施身體
    或精神上不法侵害之行為，亦不得對甲○○為騷擾、通話之
    非必要聯絡行為等，且保護令期間為1年。詎丙○○竟於96
    年12月9日下午5時許，在臺南縣新化鎮○○路580巷14號，
    以「你在外面和三名男子有姦情，還得到性病」等言語，騷
    擾甲○○。
二、案經甲○○訴由臺南縣警察局新化分局報請臺灣臺南地方法
    院檢察署檢察官偵查起訴。。
    理  由
壹、程序方面：
    按「被告以外之人於審判外之言詞或書面陳述，除法律有特
    別規定者外，不得作為證據」、「被告以外之人於審判外之
    陳述，雖不符前4條之規定，而經當事人於審判程序同意作
    為證據，法院審酌該言詞陳述或書面陳述作成時之情況，認
    為適當者，亦得為證據」，刑事訴訟法第159條第1項、第15
    9條之5第1項分別定有明文。經查：證人甲○○、蔡詩蕾於
    警詢中之陳述，均屬被告以外之人於審判外之陳述，為傳聞
    證據，依刑事訴訟法第159條第1項規定，原不得作為證據，
    然被告於本院97年2月26日準備程序中對上開證人警詢中陳
    述之證據能力明白表示無意見，本院審酌該等供述證據及作
    成時之情況，認為適於作為證據，依前開法條規定，應認為
    具有證據能力。
貳、實體方面：
一、訊據被告丙○○固不否認有於上開事實欄所示之時、地向告
    訴人甲○○表示「你在外面和三名男子有姦情」等語之騷擾
    及精神上之不法侵害，然否認其有說告訴人「得到性病」之
    語，辯稱其係對告訴人說「你難道不怕會傳染到性病嗎？」
    ，因其擔心告訴人會傳染到性病及將性病傳染給女兒云云。
二、經查：
(1)、被告丙○○曾經本院於96年6月13日以96年度家護字第233號
    民事通常保護令裁定令其不得對告訴人甲○○實施身體或精
    神上不法侵害之行為，亦不得為騷擾、通話之非必要聯絡行
    為等，且保護令期間為1年，有上開裁定1份附卷可稽。
(2)、被告確有向告訴人表示「你在外面和三名男子有姦情」等語
    ，為雙方所不爭執，核與事發當時之現場證人即告訴人與被
    告之女兒蔡詩蕾於警詢中之證述相符，此部分應堪認定。
(3)、又被告除有當面對告訴人甲○○說「你在外面和三名男子有
    姦情」外，並說告訴人甲○○「還得到性病」等語，業據甲
    ○○於警詢時指訴明確，且甲○○並於本院97年5月21日審
    理時證稱：「被告當時說『你在外面和三名男子有姦情，還
    得到性病』，並罵我不要臉，還說我不如一個妓女」；「被
    告有時很可惡，被告家人為了把我趕走，就說我壞話，被告
    常常罵我，所以我才跟他離婚」；「被告罵我時，隨口說要
    和我離婚，後來我就同意跟他離婚」等語。
(4)、何況縱使被告否認其有說告訴人甲○○「得到性病」及其所
    辯稱之其係對告訴人說「你難道不怕會傳染到性病嗎？」屬
    實，亦不影響其有對告訴人甲○○表示「你在外面和三名男
    子有姦情」等語之對甲○○為騷擾及精神上之不法侵害，而
    違反本院前揭通常保護令之裁定。
(5)、綜上所述，事證明確，被告犯行洵堪認定。
三、核被告所為，係犯家庭暴力防治法第61條第2款之違反保護
    令罪。爰審酌被告犯罪之動機、目的手段、所生之危害、教
    育智識程度為國小畢業、生活經濟狀況不佳、其違反法院核
    發之通常保護令內容，欠缺法紀觀念，惟並無前科，以及其
    犯罪後之態度等一切情狀，爰量處如主文所示之刑，並諭知
    易科罰金之折算標準，以資儆懲。
據上論斷，應依刑事訴訟法第299條第1項前段，家庭暴力防治法
第61第2款，刑法第11條前段、第41條第1項前段，判決如主文。
本案經檢察官乙○○到庭執行職務
中    華    民    國    97    年    6    月     4     日
                  刑事第九庭    法  官  林勝利
以上正本證明與原本無異
如不服本判決應於收受本判後10日內向本院提出上訴書狀，並應
敘述具體理由。如未敘述上訴理由者，應於上訴期間屆滿後20日
內向本院補提理由書狀（均須按他造當事人之人數附繕本）「切
勿逕送上級法院」。
                                書記官  陳世勳
中    華    民    國    97    年    6    月     4     日


司法院資訊處製作；財團法人民間司法改革基金會備份。
